臺灣宜蘭地方法院刑事判決
110年度易字第375號
公  訴  人  臺灣宜蘭地方檢察署檢察官
被      告  張德仁


上列被告因侵占遺失物案件，經檢察官提起公訴（110年度偵字
第2228號），被告於本院準備程序進行中就被訴事實為有罪之陳
述，經本院告知簡式審判程序之旨，並聽取當事人之意見後，本
院裁定改依簡式審判程序審理，判決如下：
    主  文
張德仁犯侵占脫離本人持有物罪，處罰金新臺幣壹萬貳仟元，如
易服勞役，以新臺幣壹仟元折算壹日。
未扣案犯罪所得新臺幣柒佰元、斜肩包壹個、手機壹支、耳機壹
副、行動電源壹個、充電線貳條、鑰匙壹串均沒收，於全部或一
部不能沒收或不宜執行沒收時，追徵其價額。
    犯罪事實及理由
一、本案犯罪事實及證據及應適用之法條，均引用起訴書（如附
    件）之記載，證據部分並增列「被告張德仁於準備程序及審
    理中之自白」。
二、爰以行為人之責任為基礎，審酌被告不循正途獲取所需，未
    將不屬個人之財物送交警察機關招領，反侵占入己，增加告
    訴人許家維尋回之困難，嚴重缺乏尊重他人財產權之觀念，
    實屬可議，兼衡犯罪之動機、目的、手段、情節、侵占財物
    之價值及現況，及坦承犯行之態度，暨自承國中畢業之智識
    程度、從事粗工之生活狀況、家庭經濟狀況勉持等一切情狀
    ，量 處如主文第1項所示之刑，並就罰金刑諭知易服勞役之
    折算標準，以示懲儆。
三：沒收
　　未扣案犯罪所得新臺幣（下同）700元、斜肩包1個、手機1
    支、耳機1副、行動電源1個、充電線2條、鑰匙1串，應依刑
    法第38條之1 第1項前段、第3項規定，諭知沒收，於全部或
    一部不能沒收或不宜執行沒收時，追徵其價額。
四、應適用之法條：
    刑事訴訟法第273條之1第1項、第299條第1項前段、第310條
    之2 、第454條第1項、第2項，刑法第337條、第42條第3項
    、第38條之1第1項前段、第3項，刑法施行法第1條之1第1項
    ，判決如主文。
五、本判決書係依刑事訴訟法第310條之2準用同法第454條第1項
    、第2項製作，犯罪事實及證據部分均引用檢察官起訴書之
    記載。
如不服本判決，應於判決送達之日起20日內，向本院提起上訴。
本案經檢察官黃正綱提起公訴，檢察官張學翰到庭執行職務。
中　　華　　民　　國　　110 　年　　10　　月　　29　　日
                  刑事第五庭    法  官  陳嘉瑜
以上正本證明與原本無異。
如不服本判決應於收受判決後20日內向本院提出上訴書狀，並應
敘述具體理由。其未敘述上訴理由者，應於上訴期間屆滿後20日
內向本院補提理由書(均須按他造當事人之人數附繕本)「切勿逕
送上級法院」。告訴人或被害人如對本判決不服者，應具備理由
請求檢察官上訴，其上訴期間之計算係以檢察官收受判決正本之
日期為準。
中　　華　　民　　國　　110 　年　　10　　月　　29　　日
                                書記官  林家君
所犯法條：
中華民國刑法第337條
意圖為自己或第三人不法之所有，而侵占遺失物、漂流物或其他
離本人所持有之物者，處1萬5千元以下罰金。
附件：
臺灣宜蘭地方檢察署檢察官起訴書
                                     110年度偵字第2228號
　　被　　　告　張德仁　男　    （民國00年0月00日生）
　　　　　　　　　　　　住○○縣○○市○○○○號
　　　　　　　　　　　　國民身分證統一編號：Z000000000號
上列被告因侵占遺失物案件，已經偵查終結，認應該提起公訴，
茲將犯罪事實及證據並所犯法條分敘如下：
　　　　　　犯罪事實
一、張德仁於民國109年12月13日5時33分許，在宜蘭縣冬山鄉玉
    尊宮拾獲許家維所遺失之斜肩包1個（內有一支手機、一個
    皮夾、現金700元、耳機、充電線、鑰匙一串），詎張德仁
    竟基於侵占遺失物之犯意，僅將斜肩包內之空皮夾寄還許家
    維，而將其餘物品侵占入己。
二、案經許家維訴由宜蘭縣政府警察局羅東分局報告偵辦。
　　　　證據並所犯法條
一、訊據被告張德仁矢口否認侵占犯嫌，辯稱伊在宜蘭縣冬山鄉
    玉尊宮拾獲斜肩包，隨後又在宜蘭縣三星鄉拾獲皮夾，伊將
    斜肩包放在玉尊宮旁之餐廳牆角，將在宜蘭縣三星鄉拾獲之
    皮夾寄還被害人等語。惟查，上開事實業據證人即被害人許
    家維、證人即承辦員警林勝錡於偵查中結證綦詳，並有監視
    器翻拍相片2張可證，被告犯嫌洵堪認定。
二、核被告所為係犯刑法第337條之罪嫌。
三、依刑事訴訟法第251條第1項提起公訴。
　      此致
臺灣宜蘭地方法院
中　　華　　民　　國　 110　　年　　9 　　月　　13　　日
                              檢 察 官  黃正綱
本件正本，證明與原本無異
中　　華　　民　　國　 110　　年　　9 　　月　　14　　日
                              書 記 官  陳淑惠
中華民國刑法第337條
意圖為自己或第三人不法之所有，而侵占遺失物、漂流物或其他
離本人所持有之物者，處 1 萬 5 千元以下罰金。